臺灣桃園地方法院小額民事判決
111年度桃保險小字第324號
原      告  富邦產物保險股份有限公司

法定代理人  賴榮崇  
訴訟代理人  潘炳煌  
            陳銘鐘  
被      告  蘇羽巾  
上列當事人間請求損害賠償事件，本院於民國111年7月13日言詞
辯論終結，判決如下：
   主    文
一、原告之訴駁回。
二、訴訟費用新臺幣1,000元由原告負擔。
    事實及理由
壹、程序方面：
一、按小額訴訟之訴狀送達後，原告不得將原訴變更或追加他訴
    ，但擴張或減縮應受判決事項之聲明者，不在此限，民事訴
    訟法第436 條之23準用第436 條第2 項適用第255 條第1 項
    但書第3 款定有明文。經查，原告起訴時請求：「被告應給
    付原告新臺幣（下同）17,745元，及自起訴狀繕本送達翌日
    起至清償日止，按週年利率5 ％計算之利息」（見本院卷第3
    頁），嗣於民國111年7月13日言詞辯論期日變更聲明為：「
    被告應給付原告15,929元，及自起訴狀繕本送達翌日起至清
    償日止，按週年利率5 ％計算之利息」（見本院卷第41頁）
    ，核為減縮應受判決事項之聲明，應予准許。
二、被告經合法通知，無正當理由而未於言詞辯論期日到場，且
    核無民事訴訟法第386 條所列各款情形，爰依民事訴訟法第
    436條之23、第436條第2項、第385條第1項前段之規定，依
    原告之聲請（見本院卷第41頁背面），由其一造辯論而為判
    決。
貳、實體方面： 
一、原告主張：被告於109年7月5日凌晨0時24分許，駕駛車牌號
    碼0000-00號自用小客車（下稱肇事車輛），行經桃園市大
    溪區僑愛一街而轉彎進入雙橡園社區停車場時，未注意肇事
    車輛後方尚有原告所承保、並由訴外人黃珮萱駕駛之車牌號
    碼000-0000號自用小客車（下稱系爭車輛）跟隨而欲一同進
    入該社區停車場，竟操作遙控器而放下鐵捲門，致系爭車輛
    進入上開停車場時與鐵捲門發生碰撞，系爭車輛因而受損。
    嗣系爭車輛送廠修復，支出維修費用共17,745元（工資15,1
    95元、零件2,550元），並由原告依保險契約給付完畢。而
    上述維修費用經計算零件折舊後，必要之回復原狀費用應為
    15,929元，因而依民法侵權行為及保險代位之法律關係提起
    本件訴訟，請求被告賠償。並聲明：被告應給付原告15,929
    元，及自起訴狀繕本送達翌日起至清償日止，按週年利率5 
    ％計算之利息。
二、被告雖經合法通知而未於言詞辯論期日到場，然其於111年6
    月14日遞狀辯以：被告當天關閉鐵捲門時，系爭車輛尚未進
    入停車場，事後黃珮萱無視鐵捲門已落下而仍執意搶快進入
    停車場，致系爭車輛受有損害，被告就系爭車輛之損壞並無
    任何過失等語，資為抗辯。並聲明：原告之訴駁回。
三、本院得心證之理由：
  ㈠按當事人主張有利於己之事實者，就其事實有舉證之責任。
    但法律別有規定，或依其情形顯失公平者，不在此限，民事
    訴訟法第277 條定有明文。又民事訴訟如係由原告主張權利
    者，應先由原告負舉證之責，若原告先不能舉證，以證實自
    己主張之事實為真實，則被告就其抗辯事實即令不能舉證，
    或其所舉證據尚有疵累，亦應駁回原告之請求。次按因故意
    或過失，不法侵害他人之權利者，負損害賠償責任，民法第
    184 條第1 項前段定有明文，而此條文所指侵權行為之成立
    ，須具備：①有加害行為。②有故意或過失。③加害行為須具
    不法性。④侵害他人之權利。⑤侵害行為與損害之間須有因果
    關係之要件。是主張有侵權行為發生之被害人即須就上開各
    項要件負舉證責任。再汽車、機車或其他非依軌道行駛之動
    力車輛，在使用中加損害於他人者，駕駛人應賠償因此所生
    之損害。但於防止損害之發生，已盡相當之注意者，不在此
    限，同法第191條之2定有明文，雖係主觀要件之舉證責任倒
    置規定，然仍以加害人具有故意或過失為要件，故原告所主
    張損害賠償之債，如不合上開成立要件者，即難謂有損害賠
    償請求權存在。
　㈡汽車行駛時，駕駛人應注意車前狀況，並隨時採取必要之安
    全措施，道路交通安全規則第94條第3項定有明文。原告雖
    主張被告未注意跟隨在後之系爭車輛，而仍降下上開社區之
    鐵捲門，致系爭車輛受有損害，然為被告以上詞所否認。經
    查，本院勘驗現場監視錄影畫面結果略以：於影片時間00：
    03秒許，肇事車輛出現在畫面中，而欲左轉彎進入車道，此
    時車道鐵捲門為開啟狀態，而於影片時間00：07秒許，肇事
    車輛進入車道後，車道之鐵捲門開始落下，後於影片時間00
    ：08秒許，系爭車輛出現在畫面中且尚未進入車道，而車道
    鐵捲門仍持續落下，於影片時間00：09秒許，系爭車輛仍持
    續左轉彎欲進入車道，然此時鐵捲門約已落下四分之一或三
    分之一，嗣於影片時間00：11秒許，系爭車輛前半車身已進
    入車道內，而此時鐵捲門亦已落下至與系爭車輛之車頂發生
    碰撞，然系爭車輛仍持續進入車道等情，有現場監視錄影畫
    面檔案及本院111年7月13日勘驗筆錄（見本院卷第41頁背面
    ）在卷可稽，足見黃珮萱駕駛系爭車輛進入上開停車場時，
    並未注意鐵捲門已落下而仍執意進入，方釀成本件交通事故
    ，自難認被告就此有何故意或過失存在。此外，原告復未能
    舉其他事證以明被告就本件交通事故之發生有何故意或過失
    ，是原告請求被告就本件交通事故負侵權行為損害賠償之責
    ，即難認有據。
四、從而，原告依民法侵權行為及保險代位之法律關係，請求被
    告給付15,929元，及自起訴狀繕本送達翌日起至清償日止，
    按週年利率5 ％計算之利息，為無理由，應予駁回。
五、訴訟費用負擔之依據：民事訴訟法第78條，並依同法第436
    條之19第1 項規定，確定訴訟費用額為原告繳納之裁判費1,
    000元，並諭知如主文第2項所示。　　　
中　　華　　民　　國　　111 　年　　7 　　月　　29　　日
                  桃園簡易庭  法  官  顏嘉漢
以上為正本係照原本作成。
如不服本判決，應於送達後20日內，向本院提出上訴狀並表明上
訴理由，如於本判決宣示後送達前提起上訴者，應於判決送達後
20日內補提上訴理由書（須附繕本）。
如委任律師提起上訴者，應一併繳納上訴審裁判費。   
中　　華　　民　　國　　111 　年　　7 　　月　　29　　日
                              書記官  楊上毅
附錄：
一、民事訴訟法第436條之24第2項：
    對於小額程序之第一審裁判上訴或抗告，非以其違背法令為
    理由，不得為之。
二、民事訴訟法第436條之25：
    上訴狀內應記載上訴理由，表明下列各款事項：
    (一)原判決所違背之法令及其具體內容。
    (二)依訴訟資料可認為原判決有違背法令之具體事實。
三、民事訴訟法第471條第1項：（依同法第436條之32第2項規定
    於小額事件之上訴程序準用之）
    上訴狀內未表明上訴理由者，上訴人應於提起上訴後20日內
    ，提出理由書於原第二審法院；未提出者，毌庸命其補正，
    由原第二審法院以裁定駁回之。